臺灣花蓮地方法院刑事判決　　　　　　　 100年度訴字第47號
公　訴　人　臺灣花蓮地方法院檢察署檢察官
被　　　告　洪順發
上列被告因違反毒品危害防制條例等案件，經檢察官提起公訴（
99年度毒偵字第695、669號，99年度偵字第5470、5074、6029號
，100年度毒偵字第30號）及追加起訴（100年度毒偵字第 102號
、100年度偵字第973號），被告於準備程序中就被訴事實為有罪
之陳述，經本院裁定進行簡式審判程序後，合併審理判決如下：
    主  文
洪順發施用第一級毒品，共肆罪，均累犯，各處有期徒刑捌月，
扣案之海洛因壹包（驗餘淨重零點零貳公克、空包裝重零點壹陸
公克）、殘渣袋貳個均沒收銷燬之，注射針筒貳枝、止血帶貳條
均沒收。又施用第二級毒品，共參罪，均累犯，各處有期徒刑肆
月。又犯竊盜罪，累犯，處有期徒刑柒月。又犯竊盜罪，累犯，
處有期徒刑參月。應執行有期徒刑貳年貳月，扣案之海洛因壹包
（驗餘淨重零點零貳公克、空包裝重零點壹陸公克）、殘渣袋貳
個均沒收銷燬之，注射針筒貳枝、止血帶貳條均沒收。
    事  實
一、洪順發前有違反肅清煙毒條例、竊盜等前案紀錄，於民國94
    年間因施用毒品案件，經本院裁定送勒戒處所施以觀察、勒
    戒後，認有繼續施用毒品之傾向，由本院裁定送戒治處所施
    以強制戒治，於95年 9月26日戒治期滿，由臺灣桃園地方法
    院檢察署檢察官以95年度戒毒偵字第47號為不起訴處分確定
    。另因竊盜案件，經台灣高等法院花蓮分院以94年度上易字
    第166號判處應執行有期徒刑3年確定，於98年 8月29日縮刑
    期滿執行完畢。又於99年間因施用毒品案件，經本院判處有
    期徒刑 8月確定。詎其仍未戒除毒癮，明知海洛因、甲基安
    非他命分別係毒品危害防制條例所規定之第一、二級毒品，
    不得非法持有及施用，竟分別基於施用第一級毒品海洛因及
    施用第二級毒品甲基安非他命之犯意，於下列時、地為下列
    施用毒品行為：
    (一)於99年10月 8日17時許，在花蓮縣花蓮市○○街217號4樓
      之 3居處，將第一級毒品海洛因加生理食鹽水稀釋後，以
      針筒注射手臂靜脈之方式施用第一級毒品海洛因 1次；於
      99年10月9日0時30分許為警採尿前回溯96小時內某時許，
      在上開住處施用第二級毒品甲基安非他命 1次。嗣於99年
      10月 8日23時05分許，經警得其同意搜索上開處所，扣得
      第一級毒品海洛因1包（驗餘淨重0.02公克，空包裝重0.1
      6公克）、殘渣袋2個、針筒2枝、止血帶2條，並得其同意
      採尿送驗而查獲。
    (二)於99年11月 1日16時許，在花蓮縣花蓮市南濱公園內，將
      第一級毒品海洛因加生理食鹽水稀釋後，以針筒注射手臂
      靜脈之方式施用第一級毒品海洛因1次；於99年11月2日22
      時 300分許為警採尿前回溯96小時內某時許，在不詳處所
      施用第二級毒品甲基安非他命1 次；嗣經其同意採尿送驗
      而查獲。
    (三)於99年11月22日下午某時，在花蓮縣花蓮市○○街217號4
      樓之 3居處，將第一級毒品海洛因加生理食鹽水稀釋後，
      以針筒注射手臂靜脈之方式施用第一級毒品海洛因 1次；
      於99年11月22日15時許為警採尿前回溯96小時內某時許，
      在不詳處所施用第二級毒品甲基安非他命1 次；嗣於99年
      11月22日15時許經警通知到場為證人，並經其同意採尿送
      驗而查獲。
    (四)於99年12月 4日18時許，在花蓮縣花蓮市南濱公園內，將
      第一級毒品海洛因加生理食鹽水稀釋後，以針筒注射靜脈
      之方式，施用第一級毒品海洛因 1次，嗣因他案通緝為警
      緝獲，並得其同意採尿送驗而查獲。
二、洪順發意圖為自己不法之所有，於下列時間、地點為下列竊
    盜行為：
  (一)於99年10月30日 6時49分許，行經花蓮縣花蓮市○○路與重
    慶路口，見劉淑玲所有之 HQ-3781號自用小貨車停放於該處
    ，而車窗疏未關閉，認有機可乘，竟意圖為自己不法之所有
    ，徒手竊取車內黑色皮包 1只（內有現金新臺幣14萬4000元
    、身分證、行動電話 1具），嗣經警調閱路口監視器畫面而
    查獲上情。
  (二)於99年10月19日上午8時10分許，行經花蓮縣吉安鄉○○路○
    段72號之麵攤，見謝慧玲所有之液晶電視（廠牌：歌林、37
    吋）置放於該處，認有機可乘，竟意圖為自己不法之所有，
    徒手竊取之，得手後於持往資源回收場變賣途中，不慎摔落
    而損壞，遂隨手將之丟棄於花蓮縣花蓮市佐昌公墓草叢中，
    嗣經警調閱路口監視器畫面而查獲上情。
三、案經花蓮縣警察局花蓮分局、吉安分局報請臺灣花蓮地方法
    院檢察署檢察官偵查起訴及追加起訴。
    理  由
壹、程序部分：
    被告洪順發於上開時、地分別施用第一、二級毒品及竊盜等
    案件，先後經臺灣花蓮地方法院檢察署檢察官偵查起訴（99
    年度毒偵字第695、669號，99年度偵字第5470、5074、6029
    號，100年度毒偵字第30號）及追加起訴（100年度毒偵字第
    102號、100年度偵字第973號），分別由本院以100年度訴字
    第47號、100年度訴字第84號、100年度易字第 145號受理在
    案，為一人犯數罪之相牽連案件，被告於準備程序中就被訴
    事實均為有罪之陳述，其中 100年度訴字第47號、第84號經
    裁合議庭裁定進行簡式審判程序後與100年度易字第145號合
    併審理判決，合先敘明。
貳、實體部分：
一、認定犯罪事實之證據及理由：
  (一)上揭事實欄一(一)、(二)、(三)、(四)各次施用毒品之事實，業據被
    告於警詢、偵查及本院準備程序、審理時坦承不諱，且被告
    於上開時、地為警查獲所採尿液經送請慈濟大學濫用藥物檢
    驗中心檢驗結果，分別呈可待因、嗎啡（海洛因屬嗎啡類毒
    品）及甲基安非他命陽性反應，此有慈濟大學濫用藥物檢驗
    中心檢驗總表4紙、偵辦毒品案件尿液檢體採集送驗紀錄表4
    紙在卷可證，就事實(一)部分並有被告所有供施用之海洛因 1
    包及施用後之殘渣袋2個、施用海洛因所用之注射針筒2枝、
    止血帶2個扣案可為佐證，又扣案之海洛因1包，經法務部調
    查局鑑定後確含有海洛因成分（淨重0.03公克、驗餘淨重0.
    02公克、空包裝重0.16公克），亦有法務部調查局99年11月
    15日調科壹字第09923025550號鑑定書1紙附卷可稽。被告之
    自白堪認與事實相符，前開施用第一級毒品海洛因、施用第
    二級毒品安甲基非他命之犯行，事證明確，均堪以認定，應
    依法論科。
  (二)上開事實欄二(一)、(二)之事實，均據被告於警詢、偵查及本院
    準備程序、審理中供認不諱，核與被害人劉淑玲、謝慧玲於
    警詢之陳述相符，並分別有監視器畫面光碟、翻拍照片、現
    場照片在卷可為佐證，被告之自白堪認與事實相符，犯行洵
    堪認定，應依法論科。
二、論罪科刑：
  (一)按海洛因、甲基安非他命分別係毒品危害防制條例第2條第2
    項第1款、第2款所規定之第一、二級毒品。核被告於事實欄
    一(一)、(二)、(三)、(四)之所為，分別係犯毒品危害防制條例第10
    條第1項之施用第一級毒品罪、同條例第10條第2項之施用第
    二級毒品罪，被告施用前後持有第一級毒品海洛因、施用前
    持有第二級毒品甲基安非他命之低度行為，分別為施用第一
    、二級毒品之高度行為所吸收，均不另論處。被告所犯上開
    施用第一、二級毒品罪間，犯意各別，犯罪構成要件事實互
    異，應予分論併罰，起訴意旨認係犯想像競合犯，容有誤認
    。又被告如事實欄二(一)、(二)之所為，均係犯刑法第320條第1
    項之竊盜罪。被告 2次竊盜行為，犯意各別，犯罪構成要件
    事實互異，應予分論併罰，並應與事實欄一所犯施用毒品罪
    分論併罰。又被告有如事實欄所述之科刑及執行紀錄，有臺
    灣高等法院被告前案紀錄表在卷足憑，其於徒刑執行完畢 5
    年以內，故意再犯本件有期徒刑以上之各罪，均為累犯，均
    應依刑法第47條第 1項之規定加重其刑。爰審酌被告之前科
    素行紀錄，經觀察、勒戒及強制戒治之戒毒療程，猶未能戒
    除毒品之誘惑，沾染施用 2種毒品之惡習，戕害身心健康，
    又竊取他人財物，侵害他人財產法益，惟其犯後坦承犯行，
    態度良好，復參諸其生活狀況、施用毒品、竊盜之手段、動
    機、目的等一切情狀，各量處如主文所示之刑，並定其應執
    行之刑，以示儆懲。
  (二)扣案之海洛因 1包（驗餘淨重0.02公克、空包裝重0.16公克
    ）及殘渣袋 2個（含毒品殘渣，與包裝袋不能完全析離），
    均應依毒品危害防制條例第18條第 1項前段之規定，不問屬
    於犯人與否，沒收銷燬之。另扣案之注射針筒2枝、止血帶2
    條，均係被告所有並供施用第一級毒品之器具，業經被告陳
    明在卷，自應依刑法第38條第1項第2款之規定，併予宣告沒
    收之。另於99年11月2日扣案白粉1包（99年度偵字第5470號
    ），經法務部調查局鑑定結果未發現含法定毒品成分，有法
    務部調查局濫用藥物實驗室鑑定書 1紙在卷可稽（見99年度
    偵字第5470號卷第32頁），爰不予宣告沒收。
三、據上論斷，應依刑事訴訟法第299條第1項前段、第273條之1
    第 1項、第284條之1，毒品危害防制條例第10條第1項、第2
    項、第18條第 1項前段，刑法第11條前段、第320條第1項、
    第47條第1項、第51條第5款、第38條第1項第2款，刑法施行
    法第1條之1，判決如主文。
本案經檢察官簡淑如到庭執行職務。
中    華    民    國   100    年    3     月    30    日
                  刑事第二庭    法  官  蔡寶樺
以上正本證明與原本無異。
如不服本判決應於收受送達後10日內向本院提出上訴書狀，並應
敘述具體理由。其未敘述上訴理由者，應於上訴期間屆滿後20日
內向本院補提理由書(均須按他造當事人之人數附繕本)「切勿逕
送上級法院」。告訴人或被害人如對於本判決不服者，應具備理
由請求檢察官上訴，其上訴期間之計算係以檢察官收受判決正本
之日期為準。
中    華    民    國   100    年    3     月    30    日
                                書記官
附錄本判決論罪之法律條文：
毒品危害防制條例第10條：
施用第一級毒品者，處 6 月以上 5 年以下有期徒刑。
施用第二級毒品者，處 3 年以下有期徒刑。
中華民國刑法第320條
（普通竊盜罪、竊佔罪）
意圖為自己或第三人不法之所有，而竊取他人之動產者，為竊盜
罪，處5  年以下有期徒刑、拘役或 5 百元以下罰金。
意圖為自己或第三人不法之利益，而竊佔他人之不動產者，依前
項之規定處斷。
前二項之未遂犯罰之。